【裁判字號】    95,聲,981
【裁判日期】    950524
【裁判案由】    延展清算完結
【裁判全文】
臺灣臺中地方法院民事裁定  95年度聲字第981號
聲  請  人(即日商亞瑟士股份有限公司清算人)
            甲○○
上列聲請人因清算事件，聲請延展清算完結，本院裁定如下：
    主    文
本件清算完結期間准予延展自民國九十五年四月十一日起至民國
九十五年九月一日止。
聲請程序費用由日商亞瑟士股份有限公司負擔。
    理    由
一、按股份有限公司之清算人應於6個月內完結清算，不能於6個
    月內完結清算時，清算人得申敘理由，向法院聲請展期，公
    司法第334條、第87條第3項定有明文。又依公司法第380條
    規定，撤回、撤銷或廢止認許之外國公司，應就其在中華民
    國境內營業，或分公司所生之債權債務清算了結，所有清算
    未了之債務，仍由該外國公司清償之；前項清算，以外國公
    司在中華民國境內之負責人或分公司經理人為清算人，並依
    外國公司性質，準用本法有關各種公司之清算程序。
二、本件聲請人主張其為日商亞瑟士股份有限公司之清算人，因
    尚未向台中市政府勞工局及中央信託局辦理完成已提撥勞工
    退休準備金之領回，致不能如期辦理清算完結，為此聲請裁
    定准予展期。
三、經本院調閱本院94年度司字第343號呈報清算人卷宗，核與
    前開規定尚無不合。聲請人係依公司法第380條第2項規定就
    任日商亞瑟士股份有限公司之清算人，並無選舉清算人之股
    東會議以及願任清算人等文件，已據聲請人於陳報清算人時
    具狀陳報在案 (94年12月21日民事聲請狀參照)，聲請人提
    起本件聲請時另稱嗣於94年12月1日始就任清算人等語，惟
    並未提出相關事證釋明，其此部分主張尚嫌無稽，仍應依上
    開以司法之規定，認定聲請人係於94年10月11日經主管機關
    核准撤回認許並撤銷臺灣分公司時已經依法就任為清算人。
    又依上述公司法第380條第2項準用同法第334條、第87條第
    3項規定，聲請人本應於六個月內即95年4月10日以前完結清
    算，是其因故無法如期清算完結，而聲請延展清算期間至95
    年9月1日，該聲請延長期間尚屬相當，爰准自民國95年4月
    11日起展期至民國95年9月1日止完結清算。另本件清算進行
    已有相當期間，清算人如未能於本次延展期限內完成清算，
    而有再次聲請法院裁定准予延展清算完結時，必須同時檢具
    相關證明文件申敘理由，否則將不予准許，附予敘明。
四、依非訟事件法第22條裁定如主文。
中    華    民    國    95    年    5     月    24    日
                  民事第一庭    法  官  王永春
正本係照原本作成。
如不服本裁定應於送達後10日內向本院提出抗告狀，並繳納抗告
費新臺幣1,000元。
中    華    民    國    95    年    5     月    24    日
                                書記官  李憲惠


司法院資訊處製作；財團法人民間司法改革基金會備份。
